臺灣高雄地方法院民事裁定
110年度消債清字第129號
聲　請　人　王麗宸（原名：王淑禎）
　　　　　　　　　　00000000000000000000000000000000000
00000000000000000000000000000000000000000000000000
上列當事人因消費者債務清理事件聲請清算，本院裁定如下：
    主  文
聲請人王麗宸（原名：王淑禎）自中華民國一一○年十月二十七
日下午四時起開始清算程序。
命司法事務官進行本件清算程序。
    理  由
一、聲請意旨略以：伊無力清償債務，曾於民國110年4月7日向
    本院聲請調解債務清償方案，惟調解不成立。又伊未經法院
    裁定開始更生程序或許可和解或宣告破產，爰聲請清算等語
    。
二、按債務人不能清償債務或有不能清償之虞者，得依本條例所
    定更生或清算程序，清理其債務；債務人對於金融機構負債
    務者，在聲請更生或清算前，應向最大債權金融機構請求協
    商債務清償方案，或向其住、居所地之法院或鄉、鎮、市、
    區調解委員會聲請債務清理之調解；自債務人提出協商請求
    之翌日起逾30日不開始協商，或自開始協商之翌日起逾90日
    協商不成立，債務人得逕向法院聲請更生或清算；債務人於
    法院裁定開始更生程序或許可和解或宣告破產前，得向法院
    聲請清算；法院開始清算程序之裁定，應載明其年、月、日
    、時，並即時發生效力；法院裁定開始更生或清算程序後，
    得命司法事務官進行更生或清算程序；必要時，得選任律師
    、會計師或其他適當之自然人或法人1人為監督人或管理人
    ，消費者債務清理條例（下稱消債條例）第3條、第151條第
    1項、第153條、第80條前段、第83條第1項、第16條第1項分
    別定有明文。
三、經查：
  (一)聲請人前於110年4月7日向本院聲請調解債務清償方案，
      經本院110年度司消債調字第162號受理，於同年5月4日調
      解不成立，聲請人並於同日以言詞聲請清算等情，業經本
      院調閱上開調解卷宗核閱無訛，並有調解程序筆錄可參（
      見本院110年度司消債調字第162卷(下稱調卷)第127至128
      頁），是以依消費者債務清理條例施行細則第44條之3規
      定，聲請人於前置調解不成立後聲請清算，應屬合法。
  (二)次查，聲請人於107年至109年度申報所得各為新臺幣（下
      同）52元、80元、105元(均為精誠資訊股份有限公司股利
      所得)，名下無財產，依元大證券股份有限公司函附持股
      證明，聲請人截至110年8月10日止仍持有精誠資訊股份有
      限公司普通股票21股；勞工保險原投保於高雄市洗染業職
      業工會，已於101年10月30日退保；另有三商美邦人壽3張
      保單，惟聲請人均非要保人。又聲請人患有動脈粥狀硬化
      ，心臟節率不整、胸痛、本態性(原發性)高血壓、混合型
      高血脂症、雙側退化性關節炎，自陳108年之前在前配偶
      的公司幫忙，因為壓力大生病了，自108年1月2日起迄今
      ，在聯鼎行銷有限公司，擔任問卷人員，薪資收入每月15
      ,000元，領取現金，並無其他年終、三節獎金，也無加班
      或津貼之補助，曾於101年11月30日申領勞工保險老年一
      次給付875,678元，未領取社會局補助，2名成年兒子均未
      給付聲請人扶養費等情，有財產及收入狀況說明書（調卷
      第3至5頁）、財團法人金融聯合徵信中心前置協商專用債
      權人清冊（調卷第17至18頁）、信用報告（調卷第19至77
      頁）、戶籍謄本（調卷第10頁）、財政部高雄國稅局107
      年至109年度綜合所得稅各類所得資料清單及總歸戶財產
      查詢清單（調卷第11至13頁、本院110年度消債清字第129
      號卷(下稱卷)第31至33頁）、勞工保險被保險人投保資料
      表（調卷第14至15頁）、高雄市政府社會局社會福利資訊
      料查詢表（卷第15至17頁）、商業保險投保資料查詢結果
      表（卷第49至50、85至86頁）、存摺（卷第56至57、76至
      83頁）、高雄市政府都市發展局函(卷第19頁)、勞動部勞
      工保險局函(卷第18頁)、勞動部勞動力發展署高屏澎東分
      署函（卷第20頁）、健保查詢（卷第59頁）、家族系統表
      （卷第58頁）、身分證（調卷第9頁）、精誠資訊股份有
      限公司股價資訊（調卷第78頁）、高雄市洗染業職業工會
      健保費繳費通知單（調卷第84頁）、高雄市政府勞工局訓
      練就業中心函（卷第21頁）、三商美邦人壽保險股份有限
      公司函（卷第73頁）、國泰人壽保險股份有限公司函（卷
      第70頁）、高雄市立大同醫院診斷證明書（卷第79頁）、
      中正脊椎骨科醫院診斷證明書（卷第80頁）、在職證明書
      （卷第27頁）、聲請人110年7月27日陳報狀（卷第22至26
      頁）、三商美邦人壽保險單（卷第42至48頁）、債權人清
      冊（調卷第5至8頁）、薪資明細表（卷第28至30頁）、聯
      合徵信總表（卷第52頁）、兆豐證券註銷帳戶申請書暨同
      意書（卷第53頁）、精誠資訊股份有限公司股票（卷第54
      頁）、元大證券股份有限公司函(卷第71至72頁)、聲請人
      110年9月1日陳報狀（卷第74至75頁）在卷可參。故本院
      審酌上情，認為核算聲請人目前償債能力之基礎以每月工
      作收入15,000元為基準。
  (三)關於聲請人個人日常必要支出部分，按債務人必要生活費
      用，以最近1年衛生福利部或直轄市政府所公告當地區每
      人每月最低生活費1.2倍定之，消債條例第64條之2第1項
      定有明文。查衛福部社會司所公告110年度高雄市最低生
      活費為13,341元，其1.2倍為16,009元，又該最低生活費
      用之標準，係照當地最近1年平均每人消費支出60％訂定，
      依其基準之家庭收支調查報告調查表格式所示有關經常性
      支出之調查項目，包括利息支出、食品、衣著、房租及水
      費、電費、醫療保健、交通、娛樂、教育等，已涵蓋聲請
      人所陳報之支出項目；因聲請人自陳居住於聲請人之子傅
      宥森名下房屋，不用負擔房屋使用費用等語（見調卷第12
      9頁、卷第39頁），故於計算聲請人個人每月必要生活費
      時，即應自前開已包括聲請人居住費用在內，扣除相當於
      房租支出所佔比例約24.36%，避免重複計列費用，則扣除
      居住費用後，聲請人每月必要生活費為12,109元【計算式
      ：16,009－（16,009×24.36%）＝12,109】。聲請人於財產
      及收入狀況說明書陳稱個人每月生活平均支出為12,111元
      （見調卷第4頁），逾此12,109元範圍難認必要。
  (四)綜上所述，以聲請人現每月收入15,000元為其償債能力基
      準，扣除個人必要生活費12,109元後，餘2,891元，而聲
      請人目前無擔保負債總額為5,858,420元（參調卷第104、
      105、112、114、121、128、134頁以下，包含：台北富邦
      銀行、國泰世華銀行、匯豐(台灣)銀行、遠東銀行、元大
      銀行、玉山銀行、星展(台灣)銀行、台新銀行、日盛銀行
      、中國信託銀行、合作金庫資產管理股份有限公司），以
      聲請人每月所餘按月攤還結果，需約169年【計算式：5,8
      58,420÷2,891÷12≒168.87】始能清償完畢，堪認聲請人確
      有不能清償債務之情事，則聲請人向本院聲請清算，應予
      准許，爰命司法事務官進行本件清算程序。
四、依消債條例第11條第1項、第83條第1項、第16條第1項，裁
    定如主文。
中　　華　　民　　國　　110 　年　　10　　月　　27　　日
                  民事庭　法　官  　賴寶合
以上正本係照原本作成。
本裁定不得抗告。
中　　華　　民　　國　　110 　年　　10　　月　　27　　日
                          書記官    胡美儀